臺灣新竹地方法院刑事判決　　　　　　　　　　　　　九十三年度交易字第三八號
　　公　訴　人　臺灣新竹地方法院檢察署檢察官
　　被　　　告　己○○　男　二.
右列被告因過失傷害案件，經檢察官聲請簡易判決處刑（九十三年度偵字第四一一號
），本院改依通常程序審理，判決如左：
    主　　　文
己○○因過失傷害人，處有期徒刑肆月，如易科罰金，以佰元折算壹日。
    事　　　實
一、己○○於民國九十二年七月九日十五時三十分許，駕駛車牌號碼Ｐ七─一一八三
    號自用小客車自其位在苗栗縣後龍鎮灣寶里六鄰一０三號住處出發，沿新竹市香
    山區○○○路由南往北方向行駛欲至新竹縣竹北市之台元紡織公司上班，嗣於同
    日十五時五十分許，行經西濱公路八十五公里處與南港街一０六巷口之交岔路口
    時，原應注意汽車駕駛人行進間，應隨時注意車前狀況，並採取必要之安全措施
    ，而依當時天候晴，日間有自然光線、路面乾燥、無缺陷、亦無障礙物，且視距
    良好、行車管制號誌亦屬正常等客觀情狀，並無不能注意之情事，竟疏未注意車
    前狀況及橫向來車動態，適有由甲○○（未據告訴人提起告訴）駕駛報廢之自用
    小貨車，並搭載友人丁○○，沿新竹市○○街一０六巷由東向西方向直行，行駛
    至該交岔路口處時，亦疏未注意車前狀況及左右來車，貿然通過該交岔路口，致
    雙方閃避不及發生碰撞，並因而致丁○○受有第五至六、六至七頸椎骨折、脫位
    、頸椎損傷及第五、六頸椎關節缺損等傷害。
二、案經丁○○訴由新竹市警察局第三分局報告臺灣新竹地方法院檢察署檢察官聲請
    簡易判決處刑，經本院認不宜以簡易判決處刑為之，改依通常程序審理。
    理　　　由
一、訊據被告己○○固坦承有於右開時、地，駕駛上開自用小客車與證人甲○○所駕
    駛搭載告訴人丁○○之自用小貨車發生車禍，告訴人並因而受有第五至六、六至
    七頸椎骨折、脫位、頸椎損傷及第五、六頸椎關節缺損等傷害之事實，惟矢口否
    認有何過失傷害犯行，辯稱：伊當日係行駛在該路段快車道的外側車道，並非內
    側車道，又伊係依號誌行駛，肇事當時伊行徑路線之燈號係綠燈，並無闖越紅燈
    之情事，本件車禍應係告訴人所乘坐自用小貨車之駕駛者甲○○闖紅燈所肇致，
    再伊雖有行經交岔路口未減速慢行之過失，但伊當時行車速度約時速七、八十公
    里，並未超越該路段遵行之速限時速八十公里云云。
二、經查：
(一)被告駕駛車牌號碼Ｐ七─一一八三號之自用小客車，與證人甲○○所駕駛搭載告
    訴人之報廢自用小貨車於右揭時、地發生撞擊之事實，業據告訴人指訴綦詳，且
    據證人甲○○證述屬實，並為被告所是認，復有道路交通事故調查報告表(一)(二)各
    一件、更正之道路交通事故調查報告表(一)一件、道路交通事故現場圖一份、新竹
    市警察局第三分局交通事故談話紀錄表三份及現場照片二十八幀在卷可稽（分別
    見偵查卷第十二頁至十八頁及本院卷第二六頁、第一三五頁至第一四七頁）。又
    告訴人因本件車禍撞擊受有第五至六、六至七頸椎骨折、脫位、頸椎損傷及第五
    、六頸椎關節缺損之傷害，亦有為恭紀念醫院診斷證明書一紙附卷足憑（見偵查
    卷第十頁），是以，告訴人因本件車禍撞擊而受有上開傷害之事實，堪以認定。
(二)次查，關於本案車禍發生時，被告究竟行駛在何行車道乙節，被告與告訴人雙方
    各執一詞，據被告供稱：伊係行駛在快車道的外側車道等語（見本院卷第三六頁
    、第六五頁、第七五頁、第一一五頁、第一一九頁、第一二二頁），至證人即告
    訴人丁○○及證人甲○○、乙○○雖均一致證述：被告係行駛在快車道的內側車
    道云云（見偵查卷第八頁反面、第二七頁、本院卷第十八頁、第六三頁、第九五
    頁、第一０六頁），惟細譯渠等所證內容：
  1.證人即告訴人丁○○先後於本院證稱：「（問：當天妳坐在副駕駛座，那時妳有
    無見到被告的車？）被告當天的車速很快，那時我有看到被告的車，被告的車是
    走在快車道的內側車道，被告的前面沒有車．．．」（見本院卷第十八頁）、「
    （問：車禍發生的過程妳還記得？）綠燈亮後我起動後一下子被撞到了，我坐在
    右側但我沒有看到被撞的過程。」、「（問：撞到前妳完全不知道被撞？）完全
    不知道，我看著前方沒有看著左右方，是突然被撞的。」、「（問：被告行駛的
    車道是何車道？）我們是在北上車道的最內側的快車道被撞到的，所以被告應是
    行駛在最內側的快車道。」、「（問：妳可否確認？）可以，因為當時外側的慢
    車道有二部自用小客車停車在那裡，這二部車是並排停車，快車道的外側車也有
    停一部自小客車。」、「（問：妳剛才陳述在北上的快車道和慢車道都有停車是
    妳們從巷子開車出來時看到的，或是妳們在等綠燈時看到的？）我們綠燈要通行
    時，北上車道變紅燈，我有看到這三部車開過來停車等紅燈。」、「（問：既然
    有看到三部車開過來停車等紅燈，為何妳剛才陳述妳沒有看到被告的車衝過來？
    ）因為北上車道的車開過來紅燈亮停車，我們綠燈亮等到北上車道的三部車停後
    我們才啟動的，那時被告車還沒有抵達路口。」、「（問：從妳所在的巷口往左
    邊的北上車道看，視線有多遠？）從我停等紅燈的位置，往左邊的北上車道看應
    該可以看到一、二百尺，我可以看到快車道。」、「（問：既然如此，妳為何沒
    有看到被告的車？）綠燈亮我們開始走動時，我就直視前方，沒有看左右方。」
    云云（見本院卷第六二頁至第六四頁）。
  2.證人甲○○於警詢時證述：「（問：肇事前有無發現危害狀況？兩車距離約多遠
    ？）肇事前，我發現對方車輛時，對方就已撞上來了，因為當時西濱公路之北上
    慢車道及快車道（右側車道）已停了兩排五、六部車等候燈號，對方車是由最內
    側車道竄出撞上。」、「（問：警方所繪製之現場圖經你檢視是否與當時情形一
    樣？）我對對方行車車道有意見，對方應是行駛最內側車道。」（見偵查卷第八
    頁反面、第九頁）；於偵訊時證稱：「．．．被告所駕駛的車輛在北上最內側的
    車道。」、「．．．當時北上車道的外車道與內車道都停有其他的車輛，對方是
    從最內側衝出來。」（見偵查卷第二七頁）；於本院審理時先後證述：「（問：
    當時北上車道有車子在等紅燈？）有，北上車道有四個車道，慢車道二線，快車
    道二線，北上與南下快車道中間有中央分隔島，北上車道快慢車道中間也分隔島
    ，當時在北上車道有車子在等紅燈，慢車道至少有三部車在等紅燈，包括並排及
    前後，快車道的外側車道有二部車，前後停等紅燈，快車道的內側車道沒有停車
    。」、「（問：你有看到這些車輛開過來慢慢停下來等紅燈的過程？）有。」、
    「（問：你在通行時你有無看左右來車？）有，因為當時車子都停在那裡等紅燈
    。」、「（問：你停車的位置看向北上車道的視線有多遠？）可以看到北上車道
    一百公尺遠。」、「（問：既然有一百公尺遠，你啟動直到被撞你沒有看到被告
    的來車？）因為北上車道的慢車道有大型的貨車停在那邊等紅燈，擋住我的視線
    。」、「（問：被告距你們多遠時你看到被告的車子？）很近，因為我看到時我
    要剎車都來不及。」、「（問：撞擊點？）撞擊點是在快車道的內側車道，被告
    是撞到我們駕駛座的輪胎，被撞後我們車子迴轉一百八十度。」云云（見本院卷
    第六七頁至第七十頁）。
  3.證人乙○○於本院證稱：「（問：車禍經過？）因為當時有一位客人來買煙，我
    坐在檳榔攤內的高椅，我坐著一直看著左手邊北上車道路口的紅綠燈及來車，因
    為客人都從那個方向過來的，後來我看到一部貨車應該是甲○○的貨車行進要通
    過路口，在看到行進之前不知道這部貨車是停車再起動或是本來就在行進中，貨
    車剛好到路口中間，我有看到快車道的外側車道前後停有二部自用小客車，慢車
    道停有一部賣小吃的發財小貨車，這部小貨車好像也有賣水餃、冰等食物，慢車
    道旁是機車道，機車道那裡沒有停車，我看到這部貨車走到路口中間我呀一聲叫
    出來，因為我看到快車道的內側車道有白色的自用小客車沒有減速就直接撞上甲○○的小貨車的前方，駕駛摔出去倒在對向車道，車上坐的那個女頭向駕駛座，
    腳伸向副駕駛座的窗外，頭一直在流血，人是橫向躺著，貨車被撞到北上的機車
    道那裡。」等語（見本院卷第九五頁）。
　4.核諸三位證人前開所證，證人丁○○對於其所搭乘證人甲○○所駕自用小貨車通
　　過系爭路口時，是否有看見被告所駕之自用小客車乙節，前後所述不一，已難信
　　實，又其前既證述並未親眼目睹車禍撞擊經過，於車輛遭撞擊前亦未看見被告所
    駕車輛，嗣何以又證述可以確認被告當日係行駛在快車道之內側車道，則其所證
    前詞前後不符，無從憑信。至證人甲○○、乙○○雖均證稱有目擊車禍發生情況
    ，亦看見被告當日駕駛自用小客車係行駛在快車道之內側車道云云，惟其等就車
　  禍發生前被告車輛行車方向之快、慢車道間，各所停放車輛之種類及各停放幾輛
    車子等各情，所證互有歧異，且與同時在場之證人丁○○、證人丙○○所證亦有
　　未符，且差異甚大，則其等前開所證，實亦無從遽信。
  5.第查，本件車禍發生後，被告之自用小客車係車頭朝西北方向，車尾向東南方向
　　斜停在系爭路口南、北向車道中間分隔島前之位置，而告訴人所搭乘之自用小貨
　　車係迴轉一百八十度，車頭朝東方向，車尾朝西方向橫向停放在北上車道路邊之
　　空地，另證人甲○○所載送之飼料、鋁梯、生鏽鐵片等物品彈落分布在被告自用
　　小客車四週，至二車之玻璃、零件等散落物則大部分集中散落在北上車道快車道
　　之內側車道上，又二車之受損情形為被告自用小客車車頭嚴重凹損變形，而證人
　　甲○○自用小貨車之車前擋風玻璃連同擋風玻璃框整面破碎掉落，車前車頭保險
　　桿凹損變形，左側車門損壞無法關閉等情，此有道路交通事故現場圖及肇事現場
　  照片二十八幀在卷可稽（見偵查卷第十二頁至十八頁及本院卷第十二頁、第十五
    頁至第十八頁、第一三八頁至第一四七頁）。再觀之卷附肇事時之現場照片（見
    偵查卷第十六頁至第十八頁、本院卷第一三八頁、第一四０頁、第一四二頁、第
    一四六頁），依被告自用小客車及證人甲○○自用小貨車二車所遺留之刮地痕、
　　輪胎胎紋及油漬、水漬等跡證以觀，被告自用小客車之刮地痕起始點係位在北上
    車道快車道之外側車道上，而刮地痕後之二道胎紋亦係自北上車道快車道之外側
    車道向左前方延伸至快車道之內側車道被告車輛停放位置，另證人甲○○自用小
    貨車之左側輪胎胎紋、油漬、水漬則係自北上車道快車道之外側車道由左向右呈
    半圓弧狀延伸至證人甲○○車輛停放位置，且據證人即到場處理本件車禍事故之
    承辦員警戊○○證稱：「（問：你有無辦法判斷當時的撞擊點是在何車道上？）
    我判斷應該是在快車道的外側車道，我依據現場圖上刮地痕及胎痕都在快車道的
    外側車道上判斷。」等語（見本院卷第一０九頁至第一一０頁），參以，證人戊○○處理交通事故案件已有二、三年之經歷，堪認其處理交通事故之經驗豐富，
    而其所判斷雙方撞擊點位置之證述，亦與現場所遺留之跡證相符，自堪信採，執
    此，足徵證人丁○○、甲○○及乙○○前開所證被告當日係行駛快車道之內側車
    道云云，顯與現場所遺之跡證不符，難信真實。反之，被告前開所辯伊當日係行
    駛在快車道之外側車道等語，則堪可採信。
(三)再查，關於本案車禍發生時，雙方車輛行進時之燈號狀況，告訴人及被告各自有
    不同之說詞，均堅稱自己係綠燈通行，對方未遵號誌闖越紅燈。然查：
  1.證人即告訴人丁○○於警偵訊及本院審理時雖一再指稱：係被告闖紅燈云云，而
    證人甲○○於警偵訊及本院審理時亦為相同之證述（見偵查卷第二八頁、本院九
    十三年七月十三日及同年月二日審判筆錄）。惟查，證人丁○○於車禍發生當日
    十八時許，經警員戊○○至為恭紀念醫院為其製作交通事故談話紀錄表時，就其
    當日所搭乘車輛行進路線之燈號狀況，指稱：伊當日乘坐證人甲○○所駕駛之車
    輛，行駛南港街一０六巷由東向西方向直行，於行經西濱路口時，伊遠遠就看到
    伊行進方向之燈號為綠燈，證人甲○○就照之前之一般速度前進等語（見本院卷
    第一三五頁），而證人甲○○就其當日行進路線之燈號狀況，亦證稱：伊行駛南
    港街一０六巷由東向西方向直行，當時燈號為綠燈均沒有閃爍等語（見本院卷第
    一三六頁），而其等嗣於偵訊及本院審理時卻均一致改稱：伊行進路線之燈號原
    係紅燈，伊在路口停等紅燈，見燈號轉換成綠燈後，始緩慢起步直行云云。是以
    ，其等就當日行進路線之燈號究係綠燈直行或紅燈暫停待綠燈再行，乃前後指證
    不一，且差異甚大，已無從憑信。況證人甲○○即為告訴人當日所搭乘車輛之駕
    駛者，其與本件車禍之發生，實具切身密切之關係，且亦涉及己身之民刑事責任
    ，則其所證內容難免有所隱瞞或多所避就，實無從遽為不利於被告之認定。
  2.至證人丙○○前於偵訊時雖證稱：「（問：請敘述當時的狀況？）當時我在西濱
    公路南向道路與南港街一０六巷口欲購買水餃，然後當時我看到東往西對向車道
    燈號標誌已轉換為綠燈，甲○○所駕駛的車輛已啟動，並欲通過十字路口，往西
    方向行駛，我要買的水餃車輛也尾隨在後，結果我看到被告駕駛車輛在十字路口
    兩台車衝撞，當時聲音很大聲，當時的天氣很好，我看到北往南的車道停有兩台
    自小客車在等紅燈，南往北的方向沒有車子。」（見偵查卷第三九頁）。惟其嗣
    於本院審理時證述：「（問：當時你在做什麼？）剛好有一個流動車在賣水餃，
    我正好出來要買水餃且在等該賣水餃的車過來，賣水餃的車還在東邊，告訴人他
    們的車是在賣水餃車的前面，他們二部車停在一０六巷東向處等紅燈，我有聽到
    賣水餃的用擴音器喊賣水餃我才出來在曬穀場外面的路邊等賣水餃的過來，所以
    我才看到肇事的經過。」、「（問：你看到時他們還在等紅燈？）對，因為那時
    我人是面向南下的車道，我有看到二部南下車輛停下來，我就知道賣水餃車要過
    來，我回頭看我家中，此時我聽到碰的一聲，我轉頭回去看我看到輪胎的蓋子彈
    過來，我嚇了一跳。」、「（問：你是有無看到南下的燈號？）我是看到南下車
    道的快車道上的二部車停下來，我依此判斷南下的車道的燈號應該已經變成紅燈
    ，我的背部硬化沒有辦法上下左右轉動頭部。」、「（問：你有無看到前方東向
    的燈號？）沒有。」、「（問：你可以確定南北向的車停下來是紅燈或是左轉綠
    燈？）我無法判斷。」、「（問：你剛才陳述你轉身時聽到碰的一聲，你有無看
    到撞擊的過程？）沒有。」、「（被告問：證人丙○○是否有親眼看到肇事的經
    過？）沒有看到撞擊的過程。」等語（見本院卷第七八頁至第八０頁）。核諸證
    人丙○○前開所證，其就是否有親眼目睹系爭交岔路口交通號誌之變化情形及是
    否有親眼目擊車禍撞擊之情形，亦前後所證不一，已見瑕疵，亦無遽採為不利於
    被告之認定，更無從執此遽認被告當日有闖紅燈之違規情事。
　3.另證人乙○○於本院審理時證述：「（問：車禍發生燈號為何？）那個路口時常
　　發生車禍，我親眼看到路口被撞到時的號誌，該路口有三個號誌，有左轉綠燈號
　　誌的設置．．．我看到南下的車道的號誌是紅燈，北上的燈號在我的位置我看不
　　到，在這個路口的南下左轉綠燈是在北上左轉綠燈之後，所以該處的左轉燈分為
　　北上、南下二段，先是北上的左轉燈再來是南下的左轉燈，當時車禍撞擊時我看
　　到的是南下車道是紅燈，我沒有看到東西向的車道的燈號及北上的燈號．．．．
　　」、「（問：你看燈號是在撞到那一剎那時看的，之後你沒有再注意燈號的變化
　　？）是的。」等語（見本院卷第九六頁）。惟查，據證人即到場處理本件車禍事
　  故之承辦員警戊○○證稱：「（問：南北向左轉綠燈是同時段或分二段？）我確
    定是同時段，同時都是十五秒。」等語（見本院卷第一０七頁），並有證人戊○○至車禍現場勘察後，詳載系爭交岔路口燈號變化之道路交通事故現場圖一紙在
    卷可佐（見本院卷第一二六頁），是證人乙○○就系爭交岔路口燈號變化情形之
    證述顯與事實不符，已難置信。再者，證人乙○○既證述確有親眼目睹車禍經過
    ，惟其就車禍當時系爭交岔路口各所停放車輛之種類及數量，當日究係北上車道
    或南下車道路過之車輛駕駛者下車協助救護等各情，竟核與證人丙○○前開所證
　　均不相符，亦與證人丁○○、甲○○前開所證前情未合，況查，關於證人乙○○
  　前開證述被告當日係行駛在快車道之內側車道云云，亦與現場車禍後所遺留之跡
    證不符，已詳如前述，則其所證車禍經過既有如此諸多瑕疵，其所為燈號之證述
    部分，實亦無從遽信，自亦無從憑採為不利於被告之認定。
  4.再者，本件車禍經證人甲○○送請台灣省竹苗區車輛行車事故鑑定委員會鑑定，
    其鑑定結果亦認為：「台端申請鑑定與己○○先生之行車事故案，因係在行車管
    制號誌正常運作之交岔路口發生撞擊肇事，且雙方當事人均堅稱遵守號誌行駛，
    由現有資料無法判定何方未依號誌指示行駛，本會無法據以鑑定．．．」等語，
    有台灣省竹苗區車輛行車事故鑑定委員會九十二年十二月一日竹鑑字第九二一一
    四八號函（見偵查卷第三十一頁）在卷可按。經查，本件肇事地點原為設有燈光
    號誌管制四方車輛行進之肇事路口，然究被告或告訴人行車闖紅燈，因雙方各執
    一詞，此節經本院審理時遍查卷內證據，並無其他積極證據可為佐證，是以在無
    其他確切證據足以證明被告確有闖紅燈之違規行為，自無從認定被告有未遵守交
    通號誌行駛之過失，附此敘明。
(四)按汽車行駛時，駕駛人應注意車前狀況，隨時採取必要之安全措施；又汽車駕駛
    人應注意汽車行駛至交岔路口，其行進、轉彎應遵守燈光號誌之指示，道路交通
    安全規則第九十四條第三項、第一百零二條第一項第一款分別定有明文。且按道
    路交通號誌為指揮交通之一種手段，途中有無發生危險之可能，仍由行車之駕駛
    者為充分之注意，自不能以遵照號誌行駛，即可不負注意責任（最高法院二十四
    年上字第一六九六號判例參照），是如雙方駕駛者均能注意車前狀況，並採取必
    要之安全措施，本件車禍即可避免發生，本件被告於偵訊中供承：伊行經系爭交
    岔路口時並沒有看到對方的來車等語（見偵查卷第二八頁），而證人甲○○亦證
    述：車禍發生前並未看到被告之車輛，係車禍發生之一剎那才看到被告的車輛等
    語（見本院卷六八頁、第六九頁），參諸系爭路口之道路筆直，視野甚寬，路口
    動態之視線亦相當良好，此有前開道路交通事故現場圖及現場照片等件在卷可參
    （見偵查卷第十二頁、第十五頁至第十八頁、本院卷第一二六頁、第一二八頁至
    第一三三頁、第一三八頁至第一四七頁），則本件雙方駕駛者均有未注意車前狀
    況，且未採取必要之安全措施之過失，已堪以認定。再者，被告為領有汽車駕駛
    執照之人，此有被告之汽車駕駛執照一紙在卷可稽，並為被告所自承，是其對於
    前開規定均應知悉甚詳，又依當時天候晴，日間有自然光線，路面為乾燥、無缺
    陷亦無障礙物之柏油路面，視距良好、行車管制號誌亦屬正常等客觀情狀，並無
    不能注意之情事，詎被告竟疏於注意，未注意前方交岔路口之車前狀況及橫向來
    車之動態，致發現該交岔路口，由證人甲○○所駕駛搭載告訴人之前開自用小貨
    車時已無法閃避而肇事，被告自難辭過失之責甚明，至證人甲○○雖亦有未注意
    車前狀況，且未採取必要之安全措施之過失，惟此仍無法解免被告之過失責任，
    附此敘明。
(五)至本件車禍經證人甲○○送請台灣省竹苗區車輛行車事故鑑定委員會鑑定，其鑑
    定結果認為：「．．．但己○○駕駛自小客車超速行駛與甲○○無照駕駛報廢之
    自小貨車行駛道路均有違規定。」等語，有前開台灣省竹苗區車輛行車事故鑑定
    委員會函在卷可稽（見偵查卷第三十一頁）。惟查，經本院以公務電話向新竹市
    警察局第三分局員警吳森煌查詢得知，肇事路段之限速是八十公里，而該處之限
    速標誌沒有更換過，關於道路交通事故調查報告表所載之限速七十公里應為誤載
    ，此有臺灣新竹地方法院刑事庭公務通知、查詢電話紀錄表一紙附卷足參（見本
    院卷第二五頁），再經新竹市警察局第三分局已於九十三年四月十五日竹市警三
    分刑字第０九三００一八九一三號函覆更正：「西濱公路南北雙向行車時速限制
    均為八十公里。」，並檢附更正之道路交通事故調查報告表(一)及現場照片四幀在
    卷可佐（見本院卷第二三頁、第二四頁、第二六頁），而本件被告迭次供承當日
    之行車速度為七十至八十公里等語，則參諸肇事路段之速限為八十公里之情，自
    無從遽認被告有超速之違規情事；又證人甲○○係領有普通大貨車駕駛執照之人
    ，此有告訴人庭呈之證人甲○○駕駛執照影本一份附卷可考（見九十三年度竹交
    簡字第一八八號卷第二十四頁），是證人甲○○亦非有無照駕駛報廢自用小貨車
    之違規情形，準此，前開鑑定委員會覆鑑結果既有如上之瑕疵，實無從遽採為本
    件肇事責任之認定，併予敘明。
(六)綜上，被告對於本件車禍之發生，既有如上所述之過失，且告訴人確因本件車禍
    而受有如前所述之傷害，則被告之過失駕車肇事行為，與告訴人之受傷結果間，
    具有相當因果關係。本件事證已臻明確，被告之過失犯行洵堪認定，應予依法論
    科。
三、核被告所為，係犯刑法第二百八十四條第一項前段之過失傷害罪。爰審酌被告前
    於八十三年間，因駕車過失致人於死案件，經本院判處有期徒刑六月，緩刑三年
    確定在案，此有臺灣高等法院被告全國前案紀錄表及臺灣新竹地方法院檢察署刑
    案資料查註紀錄表各一件在卷可按，竟又於駕車時未加謹慎小心，肇致本件車禍
    案件，實值非難，參以被告肇事情節及過失程度可謂不輕，告訴人所受之傷害亦
    甚為嚴重，以及被告迄未與告訴人達成和解，亦未賠償告訴人所受損害，並其犯
    後否認犯行，犯罪後態度難認良好等一切情狀，判處如主文所示之刑，並諭知易
    科罰金折算之標準，以示懲儆。
據上論斷，應依刑事訴訟法第四百五十二條、第二百九十九條第一項前段，刑法第二
百八十四條第一項前段、第四十一條第一項，罰金罰鍰提高標準條例第一條前段、第
二條，判決如主文。
本案經檢察官庚○○到庭執行職務。
中　　　華　　　民　　　國　　九十三　　年　　　八　　　月　　 十六 　　日
                                  臺灣新竹地方法院刑事第三庭
                                      審判長法  官  汪銘欽
                                            法  官  林秋宜
                                            法  官  高敏俐
右正本證明與原本無異。
如不服本判決，應於判決送達後十日內向本院提出上訴狀（應附繕本），上訴於臺灣
高等法院。
                                            書記官  賴寶合
中　　　華　　　民　　　國　　九十三　　年　　　八　　　月　　 十六　 　日
附錄本案論罪科刑法條全文：
刑法第二百八十四條第一項
因過失傷害人者，處六月以下有期徒刑、拘役或五百元以下罰金，致重傷者，處一年
以下有期徒刑、拘役或五百元以下罰金。
